MICKAEL SAYER

DÉVELOPPER D'APPLICATION PHP/SYMFONY

06 69 05 14 07



MICKAEL.SAYER.DEV@GMAIL.COM



CHÂTELLERAULT (86100)



HTTPS://WWW.LINKEDIN.COM/IN/MICKAEL-S-925025187/



HTTPS://WWW.MICKAEL-SAYER-PORTFOLIO.FR/

LANGAGES ET OUTILS

	Débutant	Junior	Confirmé	Expert
5				
3				
Sam				
{.js} JavaScript				
Jauery				
MysqL				
php				
WordPress				
Symfony				
API				
B Bootstrap				
🍰 Java				
<mark>sé</mark> Selenium				
43				
7				

Debutant : Maîtrise déjà certaines tâches simples, mais a toujours besoin de conseils.

Junior : Maîtrise la plupart des tâches, mais il y a des progrès à faire.

Confirme : Maîtrise bien les tâches, travaille en autonomie et peut encadrer un junior.

Expert : Maîtrise parfaitement les tâches et peut aider les personnes de niveau confirmé à progresser.

FORMATION

OPENCLASSROOMS

Développeur web | Mars 2021 - Mars 2023

- Développer des sites web avec HTML, CSS et JQuery
- Concevoir un site maintenable, responsive, respectant les standards du web et optimisant le référencement
- Créer un site avec WordPress
- Analyser les besoins d'un client
- Concevoir la solution technique d'une application
- Création d'un site communautaire avec Symfony
- · Création d'un web service exposant une API
- · Améliorer une application Symfony existante

EXPÉRIENCES PROFESSIONNELLES

DEVELOPPER WEB PHP / SYMFONY

Vialtic | Mars 2021 - Mars 2023

- Création de nouvelles fonctionnalités
- Amélioration de fonctionnalités existantes
- Correction de bugs
- Création de tests automatisés fonctionnels

AGENT DE SECURITE INCENDIE (SSIAP)

LOREAL | janv 2013 - nov 2020

AGENT DE SECURITE

PC formations securite | nov 2012

COMPÉTENCES PERSONNELLES

- · Adaptation rapide
- Esprit d'équipe
- Créatif
- Réactivité
- Polyvalent
- Force de proposition

CENTRES D'INTERETS

- Multimédia
 - Jeux vidéo,
 - Films/Séries
- Sport
 - Cardio / Musculation